臺灣臺中地方法院臺中簡易庭裁定
111年度中秩聲字第4號
原處分機關  臺中市政府警察局霧峰分局
聲明異議人
即受處分人  陳國維



聲明異議人
即受處分人  李培瑋


聲明異議人
即受處分人  韓秀雲



聲明異議人
即受處分人  洪文政


上列聲明異議人因違反社會秩序維護法案件，因不服原處分機關
民國111年3月1日中市警霧分偵字第1110008928號處分書而聲明
異議，經原處分機關以民國111年3月7日中市警霧分偵字第11100
09528號聲明異議案件移送書移送審理，本院裁定如下：
    主    文
異議駁回。
    理    由
一、原處分書略以：聲明異議人即受處分人陳國維、李培瑋、韓
    秀雲、洪文政（下稱聲明異議人），於民國111年3月1日17
    時30分許，在臺中市○○區○○路0段00○0號3樓，參與王瑞宏所
    經營之非公共場所之賭博場所，以天九牌為賭具賭博財物，
    經原處分機關循線查獲，並在聲明異議人身上查獲如附表所
    示之賭資，因認聲明異議人違反社會秩序維護法第84條之規
    定，以111年3月1日中市警霧分偵字第1110008928號處分書
    （下稱原處分書），處聲明異議人均新臺幣（下同）9000元
    之罰緩。
二、聲明異議意旨略以：聲明異議人對於遭處罰緩9000元不爭執
    ，惟遭沒入如附表所示之金錢並非賭資，聲明異議人不服，
    為此具狀聲明異議，請求原處分機關將沒入之如附表所示金
    錢發還聲明異議人。
三、按聲明異議人不服警察機關之處分者，得於處分書送達之翌
    日起五日內聲明異議；聲明異議，應以書狀敘明理由，經原
    處分之警察機關向該管簡易庭為之；簡易庭認為聲明異議無
    理由者，應以裁定駁回之，認為有理由者，以裁定將原處分
    撤銷或變更之；對於簡易庭關於聲明異議所為之裁定，不得
    抗告，社會秩序維護法第55條、第57條第2項及第3項定有明
    文。查原處分機關於111年3月1日以聲明異議人於非公共場
    所或非公眾得出入之職業賭博場所賭博財物，依社會秩序維
    護法第84條規定均裁處聲明異議人罰鍰9000元，有原處分書
    在卷可稽。原處分書並未就聲明異議人現場遭查扣現金併宣
    告沒入之處分，聲明異議人請求返還扣款即與原處分書無關
    ，竟以此對於原處分書聲明異議，並無理由，應予駁回。
四、依社會秩序維護法第57條第2項前段，裁定如主文。
中　　華　　民　　國　　111 　年　　3　　月　　15 　　日
                  臺灣臺中地方法院臺中簡易庭
                              法  官  熊祥雲
以上正本係依原本作成
本裁定不得抗告。
中　　華　　民　　國　　111 　年　　3　　月　　15 　　日
                              書記官  王麗麗
附表
編號 姓名 處分書字號 罰鍰金額 沒入金額 1 陳國維 中市警霧分偵字第1110008928號 9000元 5萬元 2 李培瑋 同上 9000元 10萬元 3 韓秀雲 同上 9000元 6萬3000元 4 洪文政 同上 9000元 8萬元